臺灣板橋地方法院刑事判決　　　　　　 100年度訴字第2092號
公　訴　人　臺灣板橋地方法院檢察署檢察官
被　　　告　謝吉益
上列被告因毒品危害防制條例案件，經檢察官提起公訴（100 年
度毒偵字第5648號），經被告於準備程序中就起訴事實為有罪之
陳述，經告知簡式審判程序之旨，並聽取當事人之意見後，經合
議庭裁定由受命法官獨任行簡式審判程序，本院判決如下：
    主    文
謝吉益施用第一級毒品，累犯，處有期徒刑柒月。又施用第二級
毒品，累犯，處有期徒刑參月。應執行有期徒刑捌月。
    事    實
一、謝吉益(1)於民國93年間因竊盜案件，經本院以94年度易字第
    447 號判決判處有期徒刑2 年2 月確定。(2)於94年間因違反
    槍砲彈藥刀械管制條例案件，經本院以94年度訴字第1875號
    判決判處有期徒刑5 年6 月，經臺灣高等法院以95年度上訴
    字第45號判決撤銷原判決，改判處有期徒刑2 年6 月確定。
    (3)於95年間因偽證案件，經臺灣臺南地方法院以95年度訴字
    第1547號判決判處有期徒刑5 月確定。前開(2)、(3)經減刑為
    有期徒刑1 年3 月、2 月15日，應執行有期徒刑1 年4 月確
    定，與(1)接續執行，於97年10月5 日縮短刑期假釋出監，至
    97年12月17日保護管束期滿，假釋未經撤銷，以已執行論。
    (4)於98年間因施用毒品案件，經本院以98年度毒聲字第582
    號裁定送觀察、勒戒後，認有繼續施用毒品之傾向，經本院
    以98年度毒聲字第976 號裁定令入戒治處所施以強制戒治，
    於99年3 月11日停止戒治執行完畢，由臺灣板橋地方法院檢
    察署檢察官於99年3 月22日以99年度戒毒偵字第88號不起訴
    處分確定。詎仍不知警惕，基於施用第1 級毒品海洛因之犯
    意，於100 年7 月12日，在其位於新北市○○區○○街31巷
    37號4 樓住處，以注射方式施用海洛因1 次。另基於施用第
    2 級毒品甲基安非他命之犯意，於同時、地，以燒烤方式施
    用甲基安非他命1 次。嗣於同日18時10分許，在新北市○○
    區○○路59號地下1 樓為警查獲，並採集其尿液送驗後呈鴉
    片類（嗎啡、可待因）及安非他命類（安非他命、甲基安非
    他命）陽性反應，而查知上情。
二、案經新北市政府警察局中和第二分局報告臺灣板橋地方法院
    檢察署檢察官偵查起訴。
    理    由
一、本件被告所犯係死刑、無期徒刑、最輕本刑為3 年以上有期
    徒刑以外之罪，其於準備程序中就被訴事實為有罪之陳述，
    經法官告知簡式審判程序之旨，並聽取公訴人、被告之意見
    後，依刑事訴訟法第273 條之1 第1 項規定，經本院合議庭
    裁定，由受命法官獨任進行簡式審判程序審理，核先敘明。
二、被告於本院審理時對前揭犯罪事實坦承不諱，又被告於100
    年7 月13日為警採集之尿液，經送臺灣檢驗科技股份有限公
    司檢驗結果，呈鴉片類（嗎啡、可待因）、安非他命類（安
    非他命、甲基安非他命）陽性反應一情，有新北市政府警察
    局中和第二分局偵辦毒品案尿液編號及姓名對照表、臺灣檢
    驗科技股份有限公司濫用藥物檢驗報告各1 份在卷可佐，足
    認被告前開自白與事實相符，堪信為真。再被告於98 年 間
    因施用毒品案件，經本院以98年度毒聲字第582 號裁定送觀
    察、勒戒後，認有繼續施用毒品之傾向，經本院以98年度毒
    聲字第976 號裁定令入戒治處所施以強制戒治，於99年3 月
    11日停止戒治執行完畢，由臺灣板橋地方法院檢察署檢察官
    於99年3 月22日以99年度戒毒偵字第88號不起訴處分確定一
    情，有臺灣高等法院被告前案紀錄表1 份在卷可憑，其於強
    制戒治執行完畢釋放後5 年內再犯本件毒品危害防制條例第
    10條第1 項、第2 項施用第1 級、第2 級毒品罪，核與同條
    例第23條第2 項所定相符，自應依法訴追。
    本件事證明確，被告犯行洵堪認定，應依法論科。
三、按海洛因、甲基安非他命分為毒品危害防制條例第2 條第2
    項第1 款、第2 款所定之第1 級、第2 級毒品，是核被告所
    為，係犯毒品危害防制條例第10條第1 項之施用第1 級毒品
    罪、第2 項之施用第2 級毒品罪。被告因施用而持有第1級
    毒品海洛因、第2 級毒品甲基安非他命之低度行為，為施用
    行為所吸收，係不罰之前行為，不另論罪。被告所犯前開施
    用第1 、2 級毒品行為，其施用方式不同，可見行為互殊、
    犯意各別，應予分論併罰。又被告於警詢及本院審理時均自
    承其係以注射方式施用海洛因；以燒烤方式施用甲基安非他
    命等語，公訴意旨認被告係將海洛因、甲基安非他命放入玻
    璃球燒烤，同時施用海洛因及甲基安非他命，係以1 行為同
    時觸犯上開2 罪，為想像競合犯，容有違誤。被告有如事實
    欄所示之論罪科刑及執行完畢情形，有臺灣高等法院被告前
    案紀錄表1 份附卷可稽，其於徒刑執行完畢後，5 年以內再
    故意犯本件有期徒刑以上之罪，為累犯，應依刑法第47條第
    1 項之規定加重其刑。爰審酌被告前因施用毒品案件，業經
    觀察、勒戒及強制戒治，仍未能戒除施用毒品惡習，再犯本
    件施用毒品犯行，顯見其意志不堅，委無足取，併衡其犯罪
    動機、目的、所犯施用毒品犯行究為自戕行為，及犯罪後坦
    承犯行，態度尚可等一切情狀，量處如主文所示之刑。
據上論斷，應依刑事訴訟法第273 條之1 第1 項、第299 條第1
項前段，毒品危害防制條例第10條第1 項、第2 項，刑法第11條
前段、第47條第1 項、第51條第5 款，判決如主文。
本案經檢察官李安蕣到庭執行職務。
中    華    民    國   100    年    9     月    30    日
                  刑事第二十二庭法  官  何燕蓉
如不服本判決，應於判決送達後10日內敘明上訴理由，向本院提
出上訴狀（應附繕本），上訴於臺灣高等法院。
上列正本證明與原本無異。
                                書記官  金和國
中    華    民    國   100    年    10    月    4     日
附錄本案論罪科刑法條全文：
毒品危害防制條例第10條
施用第一級毒品者，處 6 月以上 5 年以下有期徒刑。
施用第二級毒品者，處 3 年以下有期徒刑。